【裁判字號】    95,交聲,469
【裁判日期】    950627
【裁判案由】    違反道路交通管理處罰條例聲明異議
【裁判全文】
臺灣臺北地方法院交通事件裁定         95年度交聲字第469號
原處分機關  交通部公路總局臺北區監理所
受處分人    乙○○
上列異議人因違反道路交通管理處罰條例案件，對於交通部公路
總局臺北區監理所於民國九十五年四月二十八日所為之北監自裁
字裁四○—ＡＥＢ六七五五九五號裁決處分（原舉發案號：北市
警交大字第ＡＥＢ六七五五九五號），聲明異議，本院裁定如下
：
    主  文
異議駁回。
    理  由
一、原處分意旨略以：異議人即受處分人乙○○於民國九十五年
    三月五日十七時四十三分許，駕駛車牌號碼ＤＢ—八六六六
    號自用小客車，行駛於臺北市○○區○○路時，於行經有燈
    光號誌管制之濟南路與紹興南街交岔路口時，闖紅燈而違規
    右轉至紹興南街行駛，為臺北市政府警察局中正第一分局仁
    愛路派出所警員以北市警交字第ＡＥＢ六七五五九五號舉發
    違反道路交通管理事件通知單當場舉發，並由臺北市交通事
    件裁決所依道路交通管理處罰條例第五十三條、第六十三條
    第一項第三款、違反道路交通管理事件統一裁罰基準表規定
    ，以北監自裁字裁四○—ＡＥＢ六七五五九五號裁決書裁處
    罰鍰新臺幣（以下同）二千七百元，並記違規點數共三點。
    異議人於收受裁決書後，旋即提出本件聲明異議。
二、異議意旨略以，異議人固曾於上開時間駕駛車牌號碼ＤＢ—
    八六六六號自用小客車，行駛於臺北市○○區○○路，並於
    該路與紹興南街交岔路口時右轉至紹興南街行駛，惟當時濟
    南路方向已轉換為綠燈，伊駕駛上開車輛右轉並未違反規定
    ，舉發本件之警員無故將伊攔下，以異議人駕駛上開車輛闖
    紅燈違規右轉為由舉發，顯然有誤，據此聲明異議云云。
三、按汽車駕駛人，行經有燈光號誌管制之交岔路口闖紅燈者，
    處新臺幣一千八百元以上五千四百元以下罰鍰；又汽車駕駛
    人有左列各款所列條款之一者，除依原條款處罰鍰外，並予
    記點：(三)有第四十三條、第五十三條或第五十四條情形之一
    者，各記違規點數三點，道路交通管理處罰條例第五十三條
    、第六十三條第一項第三款分別定有明文。
四、經查，本案異議人於九十五年三月十五日十七時四十三分許
    ，駕駛車牌號碼ＤＢ—八六六六號自用小客車，行經有燈光
    號誌管制之濟南路與紹興南街交岔路口時，闖紅燈而違規右
    轉至紹興南街，而為臺北市政府警察局中正第一分局仁愛路
    派出所警員所舉發之事實，有臺北市政府警察局北市警交字
    第ＡＥB六七五五九五號號舉發違反道路交通管理事件通知
    單一紙在卷可稽。異議人雖執前詞置辯，惟其於上開地點未
    依燈光號誌管制行駛而闖紅燈違規右轉等情，業經證人即舉
    發本件之警員甲○○到庭證稱，伊當時騎警用機車執行一般
    巡邏勤務，由西往東方向行駛於臺北市○○區○○路上，於
    該路及紹興南街交岔口等紅燈，異議人當時也停在伊機車旁
    邊等紅燈，但沒有多久，濟南路方向仍然是紅燈，跨越行人
    穿越道之行人指示燈還剩下約十秒鐘時，異議人之車輛就慢
    慢往前移動開到交岔路口中間，並右轉紹興南街，伊見狀就
    騎機車上前將異議人攔停下來依法舉發等語在卷可稽，並稱
    ，當時是沒有下雨，還有日光，可以看得很清楚等語，而證
    人甲○○為執行公務之警員，與異議人並無關係，伊服務之
    單位亦無舉發交通違規案件之業績要求等情，復據其證述無
    誤，自無任意誣陷異議人之理，本院參酌證人上開證述之內
    容，認為證人舉發本件違規時之現場狀況，應能清楚辨識該
    路口之燈光號誌及異議人違規之情形，誤認之機率極微，另
    衡量警方係執行巡邏勤務中臨時發現異議人之上開違規行為
    ，實際上並無再另以其他科學儀器方式蒐證之可能性，故依
    證人甲○○之上開證述，顯然異議人確有闖紅燈而違規右轉
    臺北市○○○街之事實。異議人辯稱若伊闖紅燈，當無須那
    麼長之時間才能完成右轉動作，且伊於右轉紹興南街後，證
    人甲○○於一段相當長之距離始將伊攔停，可見證人所言不
    實云云，然證人甲○○既已證稱異議人係慢慢進入路口右轉
    後加速離開，伊於停止之狀態下加速追逐異議人之車輛後始
    攔停該車等語，核其所述之情形尚不違常理，並無法依此否
    定證人甲○○上揭證詞之憑信性，故異議人所辯當難採信，
    從而原處分機關依據道路交通管理處罰條例第五十三條、第
    六十三條第一項第三款、違反道路交通管理事件統一裁罰基
    準表規定，裁處罰鍰二千七百元，並記違規點數共三點之處
    分，無任何違誤，其裁決應予維持，本件異議為無理由，應
    駁回之。
據上論斷，應依道路交通管理處罰條例第八十七條第二項，道路
交通案件處理辦法第十九條，裁定如主文。
中    華    民    國    95    年     6    月    27    日
                  交通法庭法  官  林柏泓
如不服本裁定應於送達後五日內向本院提出抗告狀
以上正本證明與原本無異
                          書記官  柯貞如
中    華    民    國    95    年    6     月    30    日


司法院資訊處製作；財團法人民間司法改革基金會備份。
